【裁判字號】    95,基小,616
【裁判日期】    950412
【裁判案由】    損害賠償
【裁判全文】
臺灣基隆地方法院基隆簡易庭小額民事判決
原      告  甲○○
被      告  乙○○
                        樓
上列當事人間請求損害賠償事件，本院於95年3月31日言詞辯論
終結，判決如下：
    主  文
被告應給付原告新台幣柒仟貳佰捌拾參元。
原告其餘之訴駁回。
訴訟費用新台幣伍佰元由被告負擔，餘由原告負擔。
本判決第一項得為假執行，但被告如於假執行程序實施前，以新
台幣柒仟貳佰捌拾參元為原告預供擔保，得免為假執行。。
    事實及理由
一、原告起訴主張：被告於95年1月14日下午2時45分許，駕駛車
    號455－CH號營業小客車，在基隆市○○路關稅局宿舍前，
    撞擊原告所駕駛之車號765－LE號營業小客車，致車尾部分
    毀損，修理費用為新台幣（下同）11,950元，車子送修期間
    為五日，營業損失每日為1,500元，以上共計為19,450元。
    又被告於車禍後，對於賠償之事置之不理，為此提起本訴，
    請求判決如訴之聲明等語。
二、被告固對其與原告於上揭時間地點發生車禍，及其應負百分
    之五十之過失責任坦承，及原告提出之修復費用及每日營業
    損失應有1,000元未予爭執，惟辯稱系爭車輛修費期間應僅
    需2天，原告主張修復期間為5天顯屬過長等語置辯。為此聲
    明：駁回原告之訴。
三、得心證之理由：
（一）經整理兩造爭執要旨：
  １、兩造不爭執之點：
  （１）兩造過失比例各五成。
  （２）系爭車輛為保險桿損害。
  （３）對於估價單上面記載之修復項目都不爭執。
  （４）對於系爭車輛營業損失一天1,000元不爭執。
  （５）系爭車輛是1995年出廠的不爭執。
  ２、兩造爭執點：
  （１）被告應賠償之系爭汽車修復費用多少？
  （２）被告應賠償之營業損失多久？
（二）被告已承認應對原告負侵權行為損害賠償責任，是以原告
      主張被告應負損害賠償責任顯有理由。而按因故意或過失
      不法侵害他人權利者，負損害賠償責任，民法第184條第1
      項前段定有明文，因此被告依法應對原告負損害賠償責任
      。
（三）按民法第213條規定，負損害賠償責任者，除法律另有規
      定或契約另有訂定外，應回復他方損害發生前之原狀。因
      回復原狀而應給付金錢者，自損害發生時起，加給利息。
      第1項情形，債權人得請求支付回復原狀所必要之費用，
      以代回復原狀。再按同法第216條第1項規定，損害賠償，
      除法律另有規定或契約另有訂定外，應以填補債權人所受
      損害及所失利益為限。依據前揭法律規定，本件系爭汽車
      受損，負損害賠償之被告，所應賠償之範圍乃為回復該物
      損害原狀所必要費用及原告因汽車受損所受之損害。而首
      查系爭汽車毀損修復所需費用共計11,950元，業據原告提
      出估價單1份為據，堪信為真。但因其中修復費用中2,650
      元部分乃為材料費（即後保險桿1,500元、後保險桿內鐵
      750元、後保險桿壓條400元），因修理材料係以新品換舊
      品，故應予折舊。經查原告所有系爭車輛為84年出廠，此
      為兩造所不爭執，堪可採信。是系爭車輛自領照使用之時
      起，至95年1月14日本件車禍發生之時止，其使用時間顯
      已超過5年，依行政院制頒之固定資產耐用年數表之規定
      ，系爭車輛之零件，顯然已經超過其耐用年數（自用小客
      車之耐用年數為5年），而查無市場價值之可言；惟依行
      政院制頒之固定資產折舊率之相關規定，「採用定率遞減
      法者，其最後一年之折舊額，加歷年折舊累計額，其總和
      不得超過該資產成本原額之9/10」，是系爭車輛之使用年
      限雖已超過其耐用年數，然本院仍應按其成本原額之1/10
      核算其零件之殘餘價額。依據原告提出之發票記載修復費
      用中，零件部分費用為2,650元，因修理零件係以新品換
      舊品，被告僅需就上揭折舊1/10之價額賠償之，是以零件
      部分折舊後費用為265元，而其餘工資、耗材費、板金、
      噴漆、外包等費用則無折舊問題，應照發票金額計算，據
      此原告得請求之修費費用合計為9,565元（800＋2,500＋
      2,000＋1,500＋1,500＋1,000＋265＝9,565）是以就修復
      汽車所需要之費用原告僅能請求被告賠償9,565 元，逾此
      部分之修復費用並無理由，應予駁回。至於原告請求被告
      賠償其因不能使用系爭汽車所造成之營業損失每日1,000
      元部分，乃屬不能使用系爭汽車所失利益，而原告總計損
      失5,000元，被告爭執送修期間僅為2日，但因被告未具體
      提出證據證明，故本院爰依原告所提之估修單日期認定之
      ，是以原告請求被告賠償該部分損害亦有理由。據此，以
      上賠償金額合計為14,565元。
（三）次查，本件車禍事故之發生，經本院行爭點整理程序，兩
      造過失比例各五成，為兩造所不爭執，尚屬可採，因此原
      告與被告應對本件車禍事故各負一半之責任。是以依據民
      法第217條第1項規定，損害之發生或擴大，被害人與有過
      失者，法院得減輕賠償金額，或免除之。是以本院審酌原
      告就本件車禍事故有50％之過失，認應酌減被告僅需賠償
      上揭金額一半，即被告僅需賠償原告7,283元（14,565×
      50 ％≒7,283，四捨五入））。
（四）綜上所陳，原告依侵權行為損害賠償責任之法律關係，請
      求被告給付7,283元，為有理由，應予准許。逾此範圍之
      主張，尚乏依據而如前所述，自應予以駁回。
（五）本判決原告勝訴部分，依據民事訴訟法第436條之20規定
      ，應依職權宣告假執行，並依被告聲請聲請酌定相當擔
      保金，得供擔保免為假執行。
（六）本件裁判費1,000元，由被告負擔2分之1，即500元，餘由
      原告負擔。
中    華    民    國    95    年    4     月    12    日
                  臺灣基隆地方法院基隆簡易庭
                          法      官  王翠芬
以上正本係照原本作成。
對於本件判決如有不服，應於收受送達後20日內向本院提出上訴
書狀，上訴於本院合議庭，並按他造當事人之人數附具繕本。
當事人之上訴，非以判決違背法令為理由不得為之，上訴狀應記
載上訴理由，表明下列各款事項：
(一)原判決所違背之法令及其具體內容。
(二)依訴訟資料可認為原判決有違背法令之具體事實。
中    華    民    國    95    年    4     月    12    日
                          法院書記官  修丕龍


司法院資訊處製作；財團法人民間司法改革基金會備份。
